Laureano Diaz Hernandez

Marketing digital y creatividad

Mobile number: +52 33 2830 9699

Zapopan, Jalisco

Linkedin:linkedin.com/in/laureanodiaz

laureanodiazh@gmail.com

Perfil

Especialista en Marketing Digital y Diseñador Gráfico con más de 4 años de experiencia en creación y gestión de campañas digitales, diseño de identidad corporativa y administración de redes sociales. Experto en SEO, SEM, CRM (HubSpot, Salesforce) y herramientas de diseño (Adobe, Figma). Capacidad comprobada para aumentar el tráfico y conversiones, liderar proyectos de marketing y trabajar en equipo bajo presión. Bilingüe (español e inglés intermedio-avanzado).

Experiencia laboral

Especialista en Marketing & Diseñador Gráfico

LW Cargo - Octubre 2024 - Presente

Diseñé y gestioné redes sociales, creando parrillas de contenido para aumentar la interacción en plataformas digitales.

Desarrollé identidad visual y papelería para nuevos proyectos: "La Nueva de Zacatecas", "Sí Exporta", "GDA (Global Development Agency)" y "FV Quality".

Lideré la creación de logotipos, diseño de menús, banderas, lonas y planeación de campañas digitales.

Actualmente colaboro en el desarrollo de la página web para FV Quality.

Marketing Digital y Diseño Gráfico Anima Ser - Enero 2024 - Presente

Administré redes sociales y gestioné campañas publicitarias en Meta Ads, logrando un ROAS positivo con más de 20 clientes nuevos en semana y media.

Diseñé campañas específicas, como la del taller del Día de la Mujer, que incrementó ventas y visibilidad del evento.

Implementé estrategias SEO para mejorar la captación de pacientes.

Marketing Digital Link Inmobiliario GDL - Abril 2024 - Septiembre 2024

Creé y distribuí contenido para redes sociales, contribuyendo al crecimiento de la empresa y al cierre de ventas de lotes, bodegas y terrenos.

Coordiné campañas digitales para productos inmobiliarios, logrando resultados medibles en ventas.

Marketing Jr.

Hola Marketing - Julio 2021 - Marzo 2022

Supervisé ventas y lanzamientos de marketing, planificando y ejecutando tácticas que impulsaron el desarrollo comercial.

Educación

Licenciatura en Arte Digital y Multimedia Instituto Universitario Americano, Zapopan, Jalisco 2020 - En curso (sin concluir)

Habilidades Técnicas

SEO y SEM

CRM: HubSpot, Salesforce

Diseño gráfico: Adobe Creative Suite (Photoshop, Illustrator, InDesign)

Herramientas de diseño UI/UX: Figma

Plataformas web: Wordpress, WIX, Shopify, WebFlow

Gestión de redes sociales y publicidad digital (Meta Ads)

Planeación y dirección de proyectos

Logros Destacados

Incrementé la captación de clientes en Anima Ser en un 30% mediante campañas digitales optimizadas.

Diseñé y lancé la identidad visual para 4 nuevos proyectos en LW Cargo, facilitando su posicionamiento en redes sociales y mercados internacionales.

Contribuí al cierre exitoso de ventas inmobiliarias en Link Inmobiliario GDL mediante estrategias digitales focalizadas.

Idiomas

Español: Nativo

Inglés: B2 / C1 Intermedio-Avanzado

Japonés: A1 Básico